【裁判字號】    90,訴,544
【裁判日期】    901224
【裁判案由】    侵權行為損害賠償等
【裁判全文】
臺灣屏東地方法院民事判決  九十年度訴字第五四四號
    原      告  甲○○
    被      告  乙○○
右當事人間侵權行為損害賠償等事件，本院判決如左：
    主    文
原告之訴及假執行之聲請均駁回。
訴訟費用由原告負擔。
    理    由
一、按原告之訴，依其所訴之事實，在法律上顯無理由者，法院得不經言詞辯論，逕
    以判決駁回之。民事訴訟法第二百四十九條第二項著有明文。
二、本件原告起訴之內容與本院九十年度訴字第一二六號之民事判決，除當事人欄之
    被告由台灣省屏東農田水利會萬巒水利站改為該站站長乙○○外，其餘訴之聲明
    、訴訟標的及事實完全相同。經查，本院九十年度訴字第一二六號已就原告之訴
    訟標的請求權內容為實體審查，發現原告據以請求之法律關係並不存在，而駁回
    原告之訴，嗣經原告不服上訴後，旋即撤回上訴而確定在案，已據本院調取卷證
    內之判決一份為憑，並為原告所自陳在卷。今原告提起本件訴訟猶執前詞，並未
    提出新的事實或證據，且依其所訴之事實，在法律上顯無理由，爰依前揭規定，
    不經言詞辯論，逕以判決駁回之，先此敘明。
三、原告起訴主張伊所有坐落屏東縣萬巒鄉○○段二０六─一、二０六─五地號之土
    地，為被告即台灣省屏東農田水利會萬巒水利工作站站長，以該水利站灌溉溝渠
    及前排水溝佔用原告前開之私有地，並砍伐原告在該地內所種植的檳榔樹約四十
    棵供道路通行，應賠償原告前開檳榔四十棵二十年之收成計新台幣（下同）四十
    萬元；且於八十三年間誣告原告私塞水道，經鈞院判處有期徒刑六月得易科罰金
    ，原告已經繳納之罰金十六萬二千元應返還原告，並請求名譽賠償二萬元；又原
    告於六十八年間並未用水利水灌溉，被告竟仍收水租，應將自六十八年起至今二
    十年止，原告所繳水租五萬六千元計息返還原告，原告乃本於侵權行為及不當得
    利之規定，請求右開賠償金額共六十三萬八千元等情。
四、按因故意或過失不法侵害他人之權利者，負損害賠償責任，民法第一百八十四條
    第一項前段定有明文，故以侵權行為作為訴訟標的之法律關係，需符合法條之構
    成要件，始有損害賠償責任可言。又無法律上之原因而受利益，致他人受損害者
    ，應返還其利益，民法第一百七十九條定有明文。申言之，必需因無法律上原因
    受有利益之人，始有返還利益之義務。本件原告訴請返還水租部分，據原告自認
    係因水利會一直寄徵收單催其繳納，伊才繳納水費，原告係自行繳納水費，被告
    單純寄繳納水費之徵收單，尚難認有故意或過失之侵害行為。其次，原告所收到
    之繳納水費通知，係由屏東農田水利會所寄發，水費並由該會收取，顯非由被告
    個人所得，要無不當得利可言。至原告經刑事判決繳納罰金部分，其繳納罰金係
    由於法院判決之執行結果，要與萬巒水利工作站告訴無關，況告訴權之行使為合
    法權利之行使，尚難認有何侵權行為，是以被告自不負名譽賠償之責任。又原告
    主張被告損害原告土地內檳榔樹部分，已據被告於本院九十年度訴字第一二六號
    庭訊時所否認，原告復無法舉証以實其說，本院尚難採信。從而原告之訴自屬無
    據，應予駁回。原告假執行之聲請亦因失所附麗，應併駁回之。
五、據上論結，本件原告之訴為無理由，依民事訴訟法第七十八條，判決如主文。
中      華      民      國    九十      年     十二     月    二十四    日
                                    臺灣屏東地方法院民事第一庭
~B法      官  廖文忠
右為正本係照原本作成。
如不服本判決，應於收受送達後二十日內向本院提出上訴書狀。
~B法院書記官  蘇聰藝
中      華      民      國    九十      年     十二     月    二十五    日


司法院資訊處製作；財團法人民間司法改革基金會備份。
